【裁判字號】    91,易,1090
【裁判日期】    920110
【裁判案由】    恐嚇等
【裁判全文】
臺灣彰化地方法院刑事判決                        九十一年度易字第一九號
    公  訴  人  臺灣彰化地方法院檢察署檢察官
    被      告  丁○○  男  四.
右列被告因恐嚇等案件，經檢察官提起公訴（九十一年度偵字第四五五七號），本院
判決如左：
        主  文
丁○○損壞他人之窗戶、大門，足以生損害他人，處拘役貳拾日，如易科罰金，以參
佰元折算壹日。
丁○○被訴恐嚇部分無罪。
        事  實
一、丁○○與丙○○、甲○○間因債務關係發生糾紛，因而於民國九十一年六月十四
    日十六時許，至丙○○位於彰化縣彰化市○○里○○路十五巷一號住處，向丙○○、甲○○追討債務未果，竟持丙○○所有置於上址庭院之長刃鋤頭，敲擊丙○○上址窗戶、大門，致前開窗戶玻璃破損五片及大門凹陷而生損害於丙○○。
二、案經丙○○、甲○○訴請彰化縣警察局彰化分局報請台灣彰化地方法院檢察署檢
    察官偵查起訴。
        理  由
壹、有罪部分：
一、訊據被告丁○○固坦承有於前開時間，至告訴人丙○○前揭住處追討債務，惟矢
    口否認前揭犯行，辯稱：伊沒要到錢就回去，並未損壞告訴人的門窗，並請鑑定
    該長刃鋤頭有無伊之指紋等語。然查：（一）前揭犯罪事實業據告訴人丙○○指
    訴綦詳，並經告訴人之妻甲○○迭次指述明確。（二）證人即處理警員蔡景亮到
    院證稱：當時是另一位同事蔡瑞華先處理後，伊回到所裡再由伊處理，伊到現場
    即拍照瞭解，伊是第一次到被害人住處，到時窗戶已拆下，地上確實有玻璃的碎
    落物，大門被敲凹陷的部分是新痕，是否當時造成的不知情等語明確。證人即處
    理警員蔡瑞華到院證稱：伊是接獲值班通知就到現場，到時發現窗戶被毀損，大
    門被打凹一個洞，伊即拍照；伊到時玻璃碎片還在地上，且碎片及凹洞均是新痕
    等語屬實。是證人蔡景亮、蔡瑞華到現場時玻璃碎片尚在現場地上，且大門之凹
    痕亦為新痕，足證門窗係於事發當日遭人破壞無訛。（三）綜上所述，當日僅有
    被告至告訴人處索債，業經告訴人指訴明確，被告亦坦承有於該日到場索債，足
    徵告訴人上址之門窗係被告到場因索債未果，而損壞無訛。此外，復有現場窗戶
    、大門被毀損之照片四幀附卷可稽，被告所辯，無非係事後卸責之詞，無可採信
    ，本件事證已臻明確，被告犯行堪以認定。
二、核被告所為，係犯刑法第三百五十四條之毀損罪。爰審酌被告之品性，係為索債
    未果致一時氣憤而犯本罪、犯罪目的、手段、所生危害尚輕，及犯後態度等一切
    情狀，量處如主文所示之刑，並諭知易科罰金之折算標準，以示懲處。
三、被告雖請求將扣案之長刃鋤頭送鑑定是否留有其指紋云云。然本案事發迄今已逾
    半年，指紋可能因時間之經過已氧化消失，且該柄長刃鋤頭經警局扣案，已遭數
    人接手過，業據證人即警員蔡瑞華到院證稱：長刃鋤頭當時並沒有採證，伊把鋤
    頭帶回派出所交給乙○○○○處理等語明確。縱留有指紋亦可能因多人接觸而無
    法明確採證，已無取證之實益，故本院認無鑑定之必要，併予敘明。
貳、無罪部分：
一、公訴意旨略以：被告丁○○於九十一年六月十四日十六時許，因至丙○○、甲○○位於彰化縣彰化市○○里○○路十五巷一號住處索債未果，竟出言恐嚇丙○○
    、甲○○稱：「如果不開門，要用鋤頭鋤死等語。」，使丙○○、甲○○心生畏
    懼，致生危害於安全，因認被告涉有刑法第三百零五條之恐嚇安全罪云云。
二、按犯罪事實應依證據認定之，無證據不得推定其犯罪事實；又不能證明被告犯罪
    者，應諭知無罪之判決，刑事訴訟法第一百五十四條、第三百零一條第一項分別
    定有明文。次按認定犯罪事實所憑之證據，雖不以直接證據為限，間接證據亦包
    括在內；然而無論直接或間接證據，其為訴訟上之證明，須於通常一般之人均不
    致有所懷疑，而得確信其為真實之程度者，始得據為有罪之認定，倘其證明尚未
    達到此一程度，而有合理之懷疑存在時，即無從為有罪之認定。又告訴人之告訴
    ，係以使被告受刑事訴追為目的，是其陳述是否與事實相符，仍應調查其他證據
    以資審認（最高法院七十六年度台上字第四九八六號、五十二年度台上字第一三
    ００號判例參照），先予敘明。
三、本件公訴人認被告涉有恐嚇安全罪嫌，無非係以告訴人丙○○、甲○○之指述為
    論據。訊據被告堅決否認有前揭犯行，辯稱：伊並未恐嚇告訴人等語。經查，本
    件除告訴人之片面指訴外，並無其他證據足資證明被告犯罪，且證人即處理警員
    蔡景亮、蔡瑞華均證稱係事後始到場處理，亦無法證明被告確有恐嚇告訴人之情
    事，依罪疑惟輕之法則，要不得僅執告訴人片面之指訴，作為被告恐嚇安全有罪
    判決之唯一依據，從而被告之辯解，尚非難予採信。此外，復查無其他積極證據
    足以證明被告涉有恐嚇安全犯行，不能證明被告此部分犯罪，揆諸前揭說明，此
    部分爰為被告無罪之諭知。
據上論斷，應依刑事訴訟法第二百九十九條第一項前段、第三百零一條第一項、刑法
第三百五十四條、第四十一條第一項前段，罰金罰鍰提高標準條例第一條前段、第二
條，判決如主文。
本件經檢察官田德煙到庭執行職務。
中      華      民      國      九十二      年      一      月    十    日
                                臺灣彰化地方法院刑事第一庭
                                    法      官  陳  秋  錦
右正本證明與原本無異。
如不服本判決，應於判決送達後十日內，向本院提出上訴狀（須附繕本）。
告訴人或被害人對於判決如有不服具備理由請求檢察官上訴者，其上訴期間之計算係
以檢察官收受判決正本之日期為準。
                                    法院書記官  于  淑  真
中      華      民      國      九十二      年      一      月    十    日
刑法第三百五十四條
毀棄、損壞前二條以外之他人之物或致令不堪用，足以生損害於公眾或他人者，處二
年以下有期徒刑、拘役或五百元以下罰金。


司法院資訊處製作；財團法人民間司法改革基金會備份。
